【裁判字號】    99,交簡上,163
【裁判日期】    990817
【裁判案由】    過失傷害
【裁判全文】
臺灣板橋地方法院刑事判決           99年度交簡上字第163號
上  訴  人  台灣板橋地方法院檢察署檢察官
被      告  甲○○
上列上訴人因被告過失傷害案件，不服本院99年度交簡字第2243
號中華民國99年5 月26日所為第一審判決（聲請簡易判決處刑案
號：99年度調偵字第732 號），本院第二審合議庭判決如下：
    主  文
上訴駁回。
    事實及理由
一、本案經本院審理結果，認第一審以被告甲○○所為係犯刑法
    第284 條第1 項之過失傷害罪，判處拘役50，並諭知易科罰
    金之折算標準為新臺幣1 千元折算1 日，其認事用法及量刑
    均無不當，應予維持，並引用第一審判決書記載之事實、證
    據及理由（詳如附件）。
二、上訴意旨略以：茲據告訴人乙○○具狀請求上訴，略以「告
    訴人乙○○係女性，外貌與其自我信心及人際關係之發展有
    重大關連，其所受損害顯非輕微，受有頭部創傷、臉部、嘴
    唇、齒齦裂傷7 公分、左上合骨、顴骨、眼眶骨骨折、左側
    眼端橈骨骨折、右膝擦傷併挫傷之傷害。又被告自案發後拒
    不賠償，且被告於禁止左轉之路段貿然違規左轉，其過失責
    任甚鉅，原審僅判處拘役50日，與類似案例相較顯屬過輕。
    」等語，經核上揭請求上訴之理由，尚非顯無理由，爰依刑
    事訴訟法第344 條第3 項、第455 條之1 第1 項規定提起上
    訴。
三、經查，按有關刑之量定，乃實體法上賦予法院得為自由裁量
    之事項，倘原審法院量刑未逾越法律所規定之範圍，又無濫
    用權限之情形，即不得任意指摘為違法。經查：被告甲○○
    就原審認定之過失傷害犯行坦承不諱，有上揭第一審判決書
    記載之證據為佐（本件告訴人之供述暨相關書證、物證，檢
    察官、被告均未於本案言詞辯論終結前聲明異議，依刑事訴
    訟法第159 條之5 等規定，認均具有證據能力），本院認原
    審判決已審酌被告未注意車前狀況、貿然違規左轉，致使告
    訴人受有上開傷害，造成其身體上之損害及精神上之痛苦非
    輕，且迄今仍未與告訴人達成和解等一切情狀，予以論罪科
    刑，其認事用法既無違誤，量刑難謂不當，至檢察官援引告
    訴人聲請上訴意旨狀所附之其他法院判決，係不同事實之相
    異個案，且各該案件被告犯後態度不同，自難等量觀之，引
    為本案量刑準則，應予指明，是檢察官依告訴人請求提起上
    訴認為原審量刑過輕，尚無可採，其上訴意旨所為指摘，並
    無理由，應予駁回。
據上論斷，應依刑事訴訟法第455 條之1 第1 項、第3 項、第36
8 條、第373 條，判決如主文。
本案經檢察官楊承翰到庭執行職務。
中    華    民    國    99    年    8     月    17    日
                    交通法庭  審判長法  官  王屏夏
                                    法  官  蘇揚旭
                                    法  官  王偉光
上列正本證明與原本無異。
不得上訴。
                                    書記官  梁福建
中    華    民    國    99    年    8     月    17    日
附錄本案論罪科刑法條全文：
中華民國刑法第284條
（過失傷害罪）
因過失傷害人者，處6 月以下有期徒刑、拘役或5 百元以下罰金
，致重傷者，處1 年以下有期徒刑、拘役或5 百元以下罰金。
從事業務之人，因業務上之過失傷害人者，處1 年以下有期徒刑
、拘役或1 千元以下罰金，致重傷者，處3 年以下有期徒刑、拘
役或2 千元以下罰金。

司法院資訊處製作；財團法人民間司法改革基金會備份。
